【裁判字號】    95,訴,594
【裁判日期】    950829
【裁判案由】    毒品危害防制條例
【裁判全文】
臺灣桃園地方法院刑事判決               95年度訴字第594號
公  訴  人  臺灣桃園地方法院檢察署檢察官
被      告  甲○○
                    （現另案在臺灣桃園監獄執行中）
指定辯護人  本院公設辯護人乙○○
上列被告因毒品危害防制條例案件，經檢察官提起公訴（94年度
毒偵字第4932號），及移送併案審理（95年度毒偵字第1388號、
95年度毒偵字第2095號），被告於本院行準備程序中就被訴事實
為有罪之陳述，本院合議庭裁定由受命法官獨任進行簡式審判程
序，後經檢察官聲請依協商程序判決，本院判決如下：
    主      文
甲○○連續施用第一級毒品，處有期徒刑柒月。扣案之第一級毒
品海洛因殘渣袋陸只（合計淨重零點零肆公克，空包裝總重壹點
貳陸公克）沒收銷燬之；注射針筒肆支沒收之。
    事實及理由
一、甲○○前因施用毒品案件，經本院裁定送強制戒治，於民國
    94年3 月3 日期滿執行完畢釋放；竟仍未能戒除毒癮，而基
    於連續施用第一級毒品海洛因之概括犯意，自強制戒治執行
    完畢釋放後5 年內之94年6 月底某日起至95年4 月5 日某時
    止，在桃園縣桃園市○○路某處、八德市某土地公廟內、桃
    園縣龜山鄉大崗村金湖二村85號住處等地，以每週用針筒注
    射施用1 次之方式及頻率，連續施用第一級毒品海洛因多次
    ；嗣分別為警於附表所示之時、地查獲，並扣得如附表所示
    之海洛因殘渣袋6 只及其所有供（但非專供）其施用毒品所
    用之注射針筒等物。案經桃園縣政府警察局桃園分局報請本
    院檢察署檢察官偵查起訴及移送併案審理。
二、證據名稱：
  (一)被告甲○○於本院準備程序中之自白（見本院卷第47頁筆錄
    ）。
  (二)台灣尖端先進生技醫藥股份有限公司濫用藥物檢驗報告及被
    採尿人姓名編號對照表（編號：D-942667號，即附表編號1
    查獲部分）；臺灣檢驗科技股份有限公司濫用藥物尿液檢驗
    報告（編號：K-028 號，即附表編號2 查獲部分；編號：E-
    95223 號，即附表編號3 查獲部分）及各該被採尿人姓名編
    號對照表共6 紙。
  (三)憲兵司令部刑事鑑識中心鑑驗通知書、法務部調查局鑑定通
    知書各1 件。
  (四)扣案如附表所示之物。
三、本件經檢察官與被告於審判外達成協商之合意，且被告業已
    認罪，其合意內容為：被告願受之科刑範圍為：連續施用第
    一級毒品，有期徒刑7 月。經查上開合意並無刑事訴訟法第
    455 條之4 第1 項所列情形之一，檢察官聲請改依協商程序
    而為判決，本院爰不經言詞辯論，於協商合意範圍內為協商
    判決，合先敘明。
四、被告前因施用毒品案件，經本院裁定送強制戒治，於94年3
    月3 日期滿執行完畢釋放，此有臺灣高等法院被告前案紀錄
    表、本院檢察署檢察官94年度戒毒偵字第186 號不起訴處分
    書等件在卷可參，被告於強制戒治執行完畢釋放後5 年內再
    施用毒品，應依法追訴處罰。
五、法律適用：
  (一)按修正後刑法第2 條第1 項暨第35條之規定，係規範行為後
    法律變更所生新舊法比較適用之準據法暨刑之重輕之基本原
    則，於新法施行後，應適用新法第2 條第1 項及第35條之規
    定；比較新舊法時，亦應就罪刑有關之共犯、未遂犯、想像
    競合犯、牽連犯、連續犯、結合犯，以及累犯加重、自首減
    輕暨其他法定加減原因（如身分加減）與加減例等一切情形
    ，綜其全部罪刑之結果而為比較並整體適用，不能割裂而分
    別適用有利益之條文（最高法院95年第8 次刑庭會議決議及
    27上字第2615號判例參照）。
  (二)查被告行為後，94年1 月7 日修正公布之刑法，自95年7 月
    1 日施行，修正後之刑法刪除第56條關於「連續數行為而犯
    同一之罪名者，以一罪論。但得加重其刑至二分之一。」連
    續犯之規定，此涉及被告所犯罪數，自屬法律變更，經綜合
    比較新、舊法之結果，修正後之刑法並未較有利於被告，故
    依據修正後之刑法第2 條第1 項前段，應適用如主文所適用
    之行為時法。
  (三)又刑法第38條沒收之規定雖亦於94年1 月7 日修正公布，並
    於95年7 月1 日施行，按從刑附屬主刑，除法律有特別規定
    外，依主刑所適用之法律（最高法院95年第8 次刑庭會議決
    議參照），查沒收為從刑之一種，本件依修正後刑法第2 條
    第1 項之規定就主刑比較結果，應適用行為時（即修正前）
    之法律，已如前述，依從刑附屬於主刑之原則，自不得就新
    舊法予以割裂適用，應一律適用行為時修正前之法律。則沒
    收部分：
    1.扣案之第一級毒品海洛因殘渣袋6 只（合計淨重0.04公克
      、空包裝總重1.26公克）係查獲之第一級毒品，不問是否
      屬於犯人所有，均應依毒品危害防制條例第18條第1 項前
      段之規定，諭知沒收銷燬；另「本局鑑驗毒品秤重主要係
      以傾倒，必要時亦會輔以刮杓刮取之方式，儘可能將原送
      驗包裝袋內毒品與包裝袋分離後各別秤重，所得之毒品重
      量稱為『淨重』，包裝袋重量則以『空包裝重』稱之，然
      無論依上述何種方式分離，原送驗包裝袋內均仍會有微量
      毒品成分殘留」等語，此亦有法務部調查局93年11月16日
      調科壹字第09362396550 函可參，是包裝袋與海洛因無法
      完全析離，均應依同條項之規定併諭知沒收銷燬之。
    2.扣案之注射針筒共4 支，為被告所有，迭據其供述甚詳，
      雖非專供施用第一級毒品之器具，但仍係供其犯罪所用之
      物，爰依修正前刑法第38條第1 項第2 款併予宣告沒收。
六、應適用之法條：刑事訴訟法第273 條之1 第1 項、第455 條
    之2 第1 項、第455 條之4 第2 項、第455 條之8 、第455
    條之11第2 項，毒品危害防制條例第10條第1 項、第18條第
    1 項前段，修正後刑法第2 條第1 項前段，修正前刑法第11
    條、第56條、第38條第1 項第2 款，逕以判決處如主文所示
    之刑。
七、協商判決除有刑事訴訟法第455 條之4 第1 項第1 款於本訊
    問程序終結前，被告撤銷協商合意或檢察官撤回協商聲請者
    ；第2 款被告協商之意思非出於自由意志者；第4 款被告所
    犯之罪非第455 條之2 第1 項所定得以聲請協商判決者；第
    6 款被告有其他較重之裁判上一罪之犯罪事實者；第7 款法
    院認應諭知免刑或免訴、不受理者情形之一，及違反同條第
    2 項「法院應於協商合意範圍內為判決；法院為協商判決所
    科之刑，以宣告緩刑或2 年以下有期徒刑、拘役或罰金為限
    」之規定者外，不得上訴。
八、本件如得上訴，而如不服本件判決，得自收受判決送達之日
    起10日內，向本院提出上訴書狀（須附繕本），上訴於第二
    審法院。
中    華    民    國    95    年    8     月    29    日
                  刑事第五庭    法  官  吳勇毅
以上正本證明與原本無異。
                                書記官  陳夏施
中    華    民    國    95    年    9     月    5     日
附錄本件論罪科刑法條全文：
毒品危害防制條例第10條第1項
施用第一級毒品者，處 6 月以上 5 年以下有期徒刑。
附表：
┌──┬───────┬─────────────┬────────┐
│編號│查獲時間      │查獲地點                  │查獲物品        │
├──┼───────┼─────────────┼────────┤
│ 1  │94年9月1日    │桃園縣桃園市○○路478號前 │海洛因注射針筒│
│    │18時許        │                          │  1支（使用過） │
├──┼───────┼─────────────┼────────┤
│ 2  │95年2月18日   │桃園縣八德市榮友一村14號內│海洛因殘渣袋6 │
│    │13時許        │                          │  只 (合計淨重0.│
│    │              │                          │  04公克、空包裝│
│    │              │                          │  總重1.26公克）│
│    │              │                          │海洛因注射針筒│
│    │              │                          │  3支（使用過） │
├──┼───────┼─────────────┼────────┤
│ 3  │95年4月7日    │桃園縣中壢市○○路與文英二│無              │
│    │0時20分許     │街口                      │                │
└──┴───────┴─────────────┴────────┘


司法院資訊處製作；財團法人民間司法改革基金會備份。
